臺灣高雄地方法院刑事判決　　　　　　　　　　　　九十一年度交易字第二四二號
　　公　訴　人　臺灣高雄地方法院檢察署檢察官
　　被　　　告　乙○○
右列被告因公共危險案件，經檢察官聲請簡易判決處刑（九十一年度偵字第六○三六
號），惟本院高雄簡易庭認不宜以簡易判決處刑，簽移改依通常訴訟程序審理，本院
判決如左：
    主  文
乙○○無罪。
    理  由
一、公訴意旨略以：被告乙○○於民國九十一年三月六日二十二時四十分許，明知喝
    酒後已無法安全駕駛動力交通工具，竟仍酒後駕駛車號ＸＱ—二六○九號自用小
    客車，行經高雄市○○區○○路與新田路口時，操控失當，駕車撞擊騎腳踏車之
    被害人丙○○，致丙○○臉、腳部均受傷（過失傷害部分未據告訴），嗣為警查
    獲，並對被告施以酒精濃度測試，發現其酒精濃度達每公升○點三毫克，因認被
    告涉有刑法第一百八十五條之三公共危險罪嫌云云。
二、按犯罪事實應依證據認定之，無證據不得推定其犯罪事實；又不能證明被告犯罪
  ，應諭知無罪之判決，刑事訴訟法第一百五十四條、第三百零一條第一項分別定
    有明文。又按刑法第一百八十五條之三規定所謂「不能安全駕駛」，係抽象危險
    犯，並不以發生具體危險為必要，惟仍應以已達不能安全駕駛之程度始克相當；
    而對於呼氣酒精濃度已達每公升○點五五毫克以上，肇事率為一般正常人之十倍
    ，認為已達不能安全駕車之標準，有法務部八十八年五月十八日法八八檢字第一
    六六九號函告週知。惟對於呼氣酒精濃度值未達每公升○點五五毫克者，其是否
    已達「不能安全駕駛」之程度，應由法院參酌具體個案之客觀事實以為判斷，自
    非以發生交通事故與否，作為判斷之唯一標準。
三、公訴意旨認被告涉犯前揭公共危險罪嫌，無非以被告於警訊中自白有飲酒駕車與
    騎腳踏車之被害人丙○○發生擦撞，致丙○○之臉、腳部受傷，其測得之呼氣酒
    精濃度值達每公升零點三毫克，有酒精濃度測定單、高雄市政府警察局交通警察
    大隊談話紀錄表、道路交通事故調查報告表、高雄市政府警察局舉發違反道路交
    通管理事件通知單各一紙可佐為其論據。訊據被告乙○○固坦承於肇事前有飲用
    一瓶罐裝啤酒，惟否認其飲酒已達不能安全駕駛之情狀，辯稱：伊喝不多，沒有
    酒醉，開車時意識清醒，當時伊停紅燈綠燈時要起步左轉，是被害人騎腳踏車很
    快不小心撞到伊，且因當時光線不好才肇事，與喝酒並無關係等語。經查：
（一）被告乙○○於九十一年三月六日二十二時四十分許，駕車行經高雄市苓雅區○
      ○○路與新田路口欲左轉成功一路時，因當時光線不好，致疏未注意而直接撞
      及騎腳踏車直行之被害人丙○○等情，業據被告與被害人分別於警訊及本院審
      理中供承一致（見本院九十一年十一月二十一日審判筆錄），並有道路交通事
      故調查報告表、高雄市政府警察局交通警察大隊談話紀錄表各一紙及現場照片
      四張附卷可稽，可見本件車禍肇事之原因應係當時光線不佳導致視線不良，使
      被告疏未注意車前狀況所致，是依當時之情狀，一般人衡情縱未飲酒亦有過失
      肇事之可能，實不能執此遽予推論被告肇事當時即屬不能安全駕駛之情形。
（二）又被告於發生本件車禍後，經現場處理之員警施以酒精濃度測試結果，其呼氣
      酒精濃度值係每公升零點三毫克，有酒精濃度測定單一紙在卷可稽，惟既未達
      前揭呼氣酒精濃度「每公升○點五五毫克」之客觀標準，且因被告當時應答正
      常，沒有多話，也沒有其他酒醉異常現象，故只記載被告酒精濃度過量等情，
      業據證人即現場處理之警員甲○○於本院調查中證述甚詳（見本院九十一年五
      月八日訊問筆錄），並有測試觀察紀錄表一紙附卷足稽，足見被告當時肇事之
      精神狀態正常，並無任何酒醉之情狀，再者，證人即遭被告撞及之被害人丙○
      ○亦於本院審理中證稱：被告撞到伊後有下車察看，並將伊送醫，當時伊不知
      道被告有喝酒，因被告與正常人之反應一樣，後來酒測後警察才告訴伊被告有
      喝酒等語（見本院九十一年十一月二十一日審判筆錄），是參諸被告於上開肇
      事後之處理反應及行為表現觀察，均與常人無異，益徵被告顯未因飲酒而達不
      能安全駕駛之程度甚明。
（三）綜上所述，本件被告酒後駕車之行為，固有未當，然既別無其他足認其有不能
      安全駕駛之具體情況，即難以刑法第一百八十五條之三之罪相繩，是被告前揭
      所辯，尚堪採信。此外，本院復查無其他積極證據證明被告酒後駕車有何不能
      安全駕駛之情形，參照前揭說明，不能證明被告犯罪，依法自應為無罪判決之
      諭知。
據上論斷，應依刑事訴訟法第四百五十二條、第三百零一條第一項，判決如主文。
本案經檢察官林敏惠到庭執行職務。
中      華      民      國      九十一    年    十二    月    五      日
                                  臺灣高雄地方法院交通法庭
                                    審判長法  官  趙 家 光
                                          法  官  吳 為 平
                                          法  官  吳 俊 龍
右正本證明與原本無異。
如不服本判決，應於判決送達後十日內，向本院提出上訴狀。
                                          書記官  許 麗 珠
中      華      民      國      九十一    年    十二    月    五      日
